臺灣新竹地方法院刑事裁定
                                    109年度撤緩字第155號
聲   請   人  臺灣新竹地方檢察署檢察官
受   刑   人  彭權忠






上列聲請人因受刑人犯業務侵占案件（本院108年度易字第1013
號），聲請撤銷緩刑之宣告（109年度執聲字第1177號），本院
裁定如下：
    主  文
本院一○八年度易字第一○一三號刑事判決對彭權忠所為緩刑參年
之宣告撤銷。
    理  由
一、聲請意旨略以：
（一）上列受刑人彭權忠因犯侵占案件，經本院於民國109年8月
      26日以108年度易字第1013號判決判處應有期徒刑6月，宣
      告緩刑3年，並應履行本院109年度附民字第357號和解筆
      錄內容，即給付告訴人賴炯耀人民幣（下同）63萬6000元
      ，於109年8月26日確定。
（二）本件業於109年10月27日發函通知受刑人之住所、送達代
      收人等址，受刑人應依本院109年度附民字第357號和解筆
      錄所示之內容及期限向賴炯耀履行給付，有送達證書2紙
      在卷可稽。
（三）惟臺灣新竹地方檢察署於109年10月16日、109年11月3日
      收受告訴人賴炯耀之刑事撤銷緩刑宣告聲請狀、刑事陳報
      狀，陳報受刑人彭權忠迄今為止，僅於109年9月22日、23
      日分別匯付2萬元、1萬元，復於109年9月29日匯付1萬元
      ，爾後便再無下文，顯無絲毫賠償之誠意等情（附上告訴
      人中國工商銀行之網銀明細供參）。
（四）本件受刑人審判時已考量自身經濟狀況於該條件下可以履
      行負擔，以換取緩刑寬典，亦知法院將以該給付作為緩刑
      宣告之負擔條件，復知悉如逾期未履行，得撤銷緩刑宣告
      等情均甚明，本不待臺灣新竹地方檢察署告誡或被害人通
      知即應按時履行，不得諉為不知，足認受刑人故意遲不履
      行，已無恪遵相關規定之可能性，足認所受緩刑宣告難收
      預期效果，違反刑法第74條第2項第3款所定負擔情節重大
      ，已合於刑法第75條之1第1項第4款所定撤銷緩刑宣告之
      原因，爰依刑事訴訟法第476條規定聲請撤銷緩刑等語。
二、按緩刑宣告，得斟酌情形，命犯罪行為人向被害人支付相當
    數額之財產或非財產上之損害賠償；又受緩刑之宣告，而有
    違反刑法第74條第2項第1款至第8款所定負擔情節重大者，
    足認原宣告之緩刑難收其預期效果，而有執行刑罰之必要者
    ，得撤銷緩刑之宣告，刑法第74條第2項第3款、第75條之1
    第1項第4款分別定有明文。
三、經查：
（一）受刑人彭權忠因業務侵占案件，前經本院於109年8月26日
      以108年度易字第1013號判決判處有期徒刑6月，如易科罰
      金，以新臺幣1000元折算1日，同時宣告緩刑3年，並應履
      行本院109年度附民字第357號和解筆錄內容，於109年8月
      26日確定，緩刑期間自109年8月26日至112年8月25日等情
      ，有上開案號之刑事宣示判決筆錄及臺灣高等法院被告前
      案紀錄表各1份在卷可稽。
（二）該案確定移送執行後，經臺灣新竹地方檢察署檢察官於10
      9年10月27日以竹檢永執平109執他附29字第005668號函通
      知受刑人應依本院108年度易字第1013號刑事宣示判決附
      件（本院109年度附民字第357號和解筆錄）所示之內容及
      期限向賴炯耀履行給付，該署送達通知函至受刑人及送達
      代收人位於新竹市○區○○路000巷0弄00號之住所、送達地
      址通知履行，因未獲會晤本人，均已於109年10月28日（
      送達時間誤載為108年10月28日）將文書交與有辨別事理
      能力之同居人即受刑人之母親、送達代收人之前婆婆彭黎
      玉茶為補充送達；惟告訴人賴炯耀於109年10月16日、109
      年11月3日分別具狀陳稱受刑人彭權忠迄今為止，僅於109
      年9月22日、23日分別匯付人民幣（下同）2萬元、1萬元
      ，及於109年9月29日匯付1萬元，並檢附告訴人中國工商
      銀行之網銀明細，爾後便再無下文，顯無絲毫賠償之誠意
      ，請臺灣新竹地方檢察署向本院聲請撤銷受刑人彭權忠緩
      刑之宣告等情，有臺灣新竹地方檢察署109年10月27日竹
      檢永執平109執他附29字第005668號函（稿）1份暨送達證
      書2份、告訴人賴炯耀109年10月16日刑事撤銷緩刑宣告聲
      請狀、109年11月3日刑事陳報狀及檢附之告訴人中國工商
      銀行網銀明細影本各1份在卷可憑。
（三）嗣經本院傳喚受刑人於109年12月9日、110年1月27日到庭
      ，受刑人均未到庭，告訴人委任告訴代理人於109年12月9
      日到庭陳稱受刑人付了2萬元、1萬元、1萬元後就沒有再
      履行，連第一期10萬元都沒有付足；而受刑人最後一次給
      付109年9月29日，之後就再也沒有給付等情，有本院109
      年12月9日、110年1月27日訊問筆錄各1份在卷可參。復經
      本院以電話聯繫受刑人之母親，詢問受刑人是否知悉110
      年1月27日10時20分許開庭期日、是否會到庭，受刑人母
      親表示有請前媳婦（即送達代收人黃嘉慧）告知受刑人開
      庭時間，且家裡也有收到傳票，經前媳婦告知受刑人表示
      沒關係，不會去開庭，人在大陸，回台要隔離快一個月，
      今年過年不會回台，也不會派別人去開庭等情，亦有本院
      110年1月5日公務電話記錄表1份在卷可佐。
（四）則受刑人於上開案件審理時，既已衡酌自身之經濟狀況及
      清償能力，並取得告訴人對其依約履行債務之信賴而達成
      和解，方與檢察官達成緩刑宣告之協商合意，本院並依此
      協商內容諭知緩刑宣告，並依協商內容諭知依刑法第74條
      第2項第3款規定應履行本院109年度附民字第357號和解筆
      錄內容之負擔，足見上開財產上之損害賠償為協商內容對
      於受刑人宣告緩刑之重要參考，對於未履行和解負擔之法
      律效果亦應知之甚詳，則其嗣後未依約履行和解條件，自
      第一期109年9月10日至110年1月10日原應給付18萬元，然
      迄今僅給付4萬元，影響告訴人之權益甚鉅，無視原判決
      給予緩刑宣告時所併諭知之緩刑負擔，是受刑人違反之情
      節乃屬重大。且經本院依法傳喚，受刑人未到庭，亦未就
      其未能履行緩刑負擔一事以書面提出說明，從而，本院認
      上開判決對受刑人之緩刑宣告確難收其預期效果，而有執
      行所宣告刑罰之必要，是聲請人聲請本院撤銷受刑人所受
      之緩刑宣告，核無不合，應予准許。
四、爰依刑事訴訟法第476條，裁定如主文。
中　　華　　民　　國　　110　　年　　 1　  月　  29  日 
                  刑事第八庭    法　官  林哲瑜  
以上正本證明與原本無異。　　　　　　　　　
如不服本裁定，應於裁定送達後5日內向本院提出抗告狀。
中　　華　　民　　國　　110 　年　　2 　　月　　3 　　日
                                書記官  曾柏方